臺灣臺北地方法院刑事判決　　　　　　 96年度簡上字第169號
上　訴　人　臺灣臺北地方法院檢察署檢察官
被　　　告　甲○○
上列上訴人因被告犯竊盜案件，不服本院九十六年度簡字第七四
四號，中華民國九十六年四月九日第一審簡易判決（聲請簡易處
刑案號：九十六年度速偵字第五八號），提起上訴，本院管轄第
二審之合議庭判決如下：
    主  文
原判決撤銷。
甲○○竊盜，累犯，處有期徒刑陸月，如易科罰金，以新臺幣壹
仟元折算壹日，減為有期徒刑月，如易科罰金，以新臺幣壹仟
元折算壹日。
    事  實
一、甲○○前因竊盜、偽造文書等案件，分別經臺灣臺中地方法
    院以九十三年度聲字第二二九四號裁定應執行有期徒刑九月
    ，及臺灣高等法院臺中分院以九十四年度聲字第三四一號裁
    定應執行有期徒刑十月確定，於民國九十三年五月七日發監
    接續執行，而於九十四年十月三十一日縮刑期滿執行完畢。
    詎猶不思悔改，意圖為自己不法所有，於九十六年二月六日
    晚間八時十分許，在臺北市中山區○○○路十四號衣蝶百貨
    公司二樓之紅采皮革專櫃（下稱紅采專櫃）內，趁紅采專櫃
    服務員施碧媛不備之際，徒手竊取專櫃內販賣置物架上貨品
    貂毛荷葉外套及貂毛三角披肩各一件（共價值新臺幣十一萬
    九千六百元），並放入隨身之手提包內得手。嗣施碧媛發覺
    有異，始報警查悉上情。
二、案經臺北市政府警察局中山分局報告臺灣臺北地方法院檢察
    署檢察官聲請簡易判決處刑。
    理  由
一、上開犯罪事實業據被告甲○○於偵審中均坦承不諱（偵卷第
    三九頁；本院卷第四一頁背面、第四二頁背面），核與被害
    人施碧媛於警詢時指訴之被害情節相符（偵卷第十至十一頁
    ），此外，復有臺北市政府警察局中山分局扣押物品目錄表
    、贓物認領保管單、贓證物照片二張附卷可稽（偵卷第十二
    至十四、二三頁），足認被告上開任意性自白與事實相符，
    本件事證明確，被告上開竊盜犯行堪予認定，應依法論科。
二、核被告所為，係犯刑法第三百二十條第一項之竊盜罪。又被
    告曾有如犯罪事實欄所載之前案及執行情形之事實，有臺灣
    高等法院被告全國前案紀錄表在卷可憑（本院卷第四五、五
    三、五四頁），其於有期徒刑執行完畢後五年內故意再犯本
    件有期徒刑以上之罪，為累犯，應加重其刑。原審認被告罪
    證明確，對被告論罪科刑，判處有期徒刑六月，如易科罰金
    ，以新臺幣一千元折算一日，固非無見。然按犯罪在中華民
    國九十六年四月二十四日以前者，除本條例另有規定外，有
    期徒刑、拘役或罰金，減其刑期或金額二分之一，九十六年
    七月四日制定公布，並自九十六年七月十六日施行之中華民
    國九十六年罪犯減刑條例第二條第一項第三款定有明文。本
    件被告所犯上開竊盜罪之犯罪時間，係在九十六年四月二十
    四日之前，復核無同條例所定不予減刑之情形，應依同條例
    第二條第一項第三款規定，減其刑期二分之一。原審未及適
    用中華民國九十六年罪犯減刑條例規定予以減刑，容有未洽
    。總此，上訴人提起本件上訴，雖無理由，惟原審判決既有
    上開可議之處，於法要屬無可維持，應由本院予以撤銷改判
    。爰審酌被告犯罪之動機、目的、手段、所竊財物之價值、
    所生危害及坦承犯行之態度等一切情狀，量處如主文所示之
    刑，並諭知易科罰金折算標準，且依中華民國九十六年罪犯
    減刑條例減輕其刑，並諭知易科罰金之折算標準，以示懲儆
    。
三、至上訴及併辦意旨認：被告另於九十六年二月四日下午五時
    五十分許、同年月六日下午七時三十分許，在上開衣蝶百貨
    公司二樓之黃淑琦專櫃、ＣＯＭＰＡＧＮＩＡＮＡ專櫃，另
    竊取狐狸毛外套及毛皮背心各一件之行為，時間緊接、手法
    相同、顯係基於同一犯意為之，為接續犯，屬實質上一罪，
    原審未及審酌，此部分事實漏未裁判，而請求併案審理等語
    。按連續犯在本質上原屬數罪，於連續犯之規定廢除後，對
    於先前實務上以連續犯予以處理之案件，應視具體個案，除
    對於合乎接續犯或包括的一罪之情形，認其構成單一之犯罪
    外，應認係數罪併罰（最高法院九十五年度臺上字第四一一
    二號判決參照）。查本件併辦意旨認被告先後二次竊盜犯行
    ，均係在不同時間、地點竊取不同專櫃之物品，所侵害之財
    產法益並非同一，是此二次竊盜行為與本案業經繫屬本院部
    分均具有相當之獨立性，在社會評價上應將之分別評斷為不
    同行為，依數罪規定，應併合處罰，而與本件竊盜犯行，依
    上開說明，並無接續犯之實質上一罪關係，上訴及併辦意旨
    認原審漏未裁判云云，洵屬無據，從而移送併案審理之九十
    六年度偵字第八三九三號竊盜案件自應退由檢察官另為適法
    之處理，特予敘明。
據上論斷，應依刑事訴訟法第四百五十五條之一第一項、第三項
、第三百六十九條第一項前段，刑法第三百二十條第一項、第四
十七條第一項、第四十一條第一項前段，中華民國九十六年罪犯
減刑條例第二條第一項第三款、第七條，刑法施行法第一條之一
第一項、第二項前段，判決如主文。
本案經檢察官黃珮瑜到庭執行職務。
中　　華　　民　　國　　96　　年　　8 　　月　　16　　日
                  刑事第十四庭審判長法　官  宋松璟
                                    法  官  李家慧
                                    法  官  劉煌基
以上正本證明與原本無異。
本件不得上訴。
                                    書記官  陳豪達
中　　華　　民　　國　　96　　年　　8 　　月　　21　　日
附錄論罪法條：
中華民國刑法第320條
（普通竊盜罪、竊佔罪）
意圖為自己或第三人不法之所有，而竊取他人之動產者，為竊盜
罪，處5年以下有期徒刑、拘役或5百元以下罰金。
意圖為自己或第三人不法之利益，而竊佔他人之不動產者，依前
項之規定處斷。
前二項之未遂犯罰之。
